【裁判字號】    97,簡上,312
【裁判日期】    970708
【裁判案由】    竊盜等
【裁判全文】
臺灣桃園地方法院刑事判決             97年度簡上字第312號
公  訴  人  臺灣桃園地方法院檢察署檢察官
上  訴  人
即  被  告  甲○○
上列上訴人即被告因竊盜等案件，不服本院96年度壢簡字第2488
號，中華民國96年11月28日第一審判決（聲請案號：臺灣桃園地
方法院檢察署96年度偵字第23959 號）提起上訴，本院判決如下
：
    主  文
上訴駁回。
甲○○緩刑貳年。
    事  實
一、緣甲○○係位在桃園縣八德市○○○街76之1 號「勝鑫行資
    源回收場」之負責人，明知丁○○出售予其之H 型鋼樑1 批
    （總重量7,910 公斤），係丁○○自位在桃園縣龜山鄉○○
    路379 巷46弄5 之1 號「駿發製刀廠」前空地所竊取為乙○○所有之物品，乃為贓物，竟基於故買贓物之犯意，在其所
    經營之「勝鑫行資源回收場」，以新臺幣（下同）5 萬4 千
    元之價格向丁○○購買，並僱請不知情之司機許育政駕駛大
    卡車，由丁○○引導許育政至「駿發製刀廠」空地載運上揭
    鋼樑後，再載運至桃園縣八德市松柏林16之1 號「凡榮實業
    有限公司」（下稱凡榮公司），轉售予不知情之張艷羚。嗣
    於96年9 月17日上午11時40分許，乙○○報警並會同警員前
    往凡榮公司，當場查獲其所有之上揭鋼樑1 批，始查悉上情
    。
二、案經桃園縣政府警察局八德分局報請臺灣桃園地方法院檢察
    署檢察官偵查而聲請簡易判決處刑。
    理  由
壹、證據能力：
一、證人乙○○、許育政、張艷羚於檢察官偵查時之證述，業經
    具結，被告甲○○並不否認渠等於檢察官供述之證據能力，
    且查無顯有不可信之情況，則渠等於檢察官偵查時之證述，
    依刑事訴訟法第159 條之1 第2 項規定，當具有證據能力。
二、按刑事訴訟法第159 條第1 項雖規定，被告以外之人於審判
    外之言詞或書面陳述，除法律有規定外，不得作為證據。惟
    刑事訴訟法第159 條之5 第1 、2 項已規定，經當事人於審
    判程序同意作為證據，法院審酌該言詞陳述或書面陳述作成
    時之情況，認為適當者，亦得為證據。當事人、代理人或辯
    護人於法院調查證據時，知有第159 條第1 項不得為證據之
    情形，而未於言詞辯論終結前聲明異議者，視為有前項之同
    意（指同條第1 項之同意作為證據），此乃刑事訴訟法第15
    9 條第1 項所容許，得作為證據之例外規定之一。經查，本
    案被告及檢察官於言詞辯論終結前，均未就所調查之證據主
    張有刑事訴訟法第159 條第1 項不得為證據之情形，是以，
    本院復審酌該等證據，雖均屬審判外之書面或言詞陳述，惟
    該等證據作成時之情況，尚屬適當，且均係本案經調查之證
    據，應認均有證據能力，合先敘明。
貳、實體部分：
一、訊據被告甲○○固不否認有向丁○○購買上揭鋼樑，惟矢口
    否認有何故買贓物之犯行，並辯稱：我不知道是贓物，丁○○跟我說是他老闆要送給他的，如果知道是贓物，我就不會
    購買云云。經查：
  (一)上開H 型鋼樑1 批（總重量7,910 公斤）為乙○○所有，並
    置放在桃園縣龜山鄉○○路379 巷46弄5 之1 號「駿發製刀
    廠」前空地，乙○○並未同意將該批鋼樑贈送給丁○○，是
    丁○○私自竊取並販賣予被告，被告派司機許育政駕駛車輛
    ，由丁○○引導至桃園縣龜山鄉○○路379 巷46弄5 之1 號
    「駿發製刀廠」載運，並載至桃園縣八德市松柏林16之1 號
    凡榮公司，轉售予不知情之張艷羚等情，業據被害人乙○○
    、張艷羚、許育政於警詢及檢察官偵查時證述明確，並有車
    籍查詢─基本資料詳細畫面、地磅單、收受物品、舊貨、五
    金廢料或廢棄物登記表、代保管條、搜索扣押筆錄、扣押物
    品目錄表各1 份及照片14張在卷可稽。足認上開H 型鋼樑1
    批確為贓物無訛。
  (二)被告雖以前揭情詞置辯。證人丁○○於檢察官偵查時陳稱：
    該H 型鋼樑1 批是我偷的，我跟被告說是公司不要的，被告
    有問我為何要賣這些鋼樑，我說放那裏不要了，所以想賣，
    且被告也有問我這批鋼樑何來，我說那是放公司很久等語，
    與被告於檢察官偵查時陳稱：丁○○說是壞鐵云云，及被告
    嗣於本院審理時改辯稱：丁○○跟我說是他老板要送給他的
    云云，被告前後供述均與丁○○之供述不符，且前後供述有
    不一致之情形。雖被告所聲請傳喚之證人丙○○於本院審理
    時亦證稱：丁○○有說要賣一些廢鐵，是他們老闆要送給他
    等語，被告有問他有沒有問題，他回答沒有問題等語，雖與
    被告於本院審理時之辯稱相符，惟若丁○○有告訴被告是他
    老闆要送給他等語之內容，為何被告於警詢、檢察官偵查時
    均未曾提及丁○○有告知其係老闆要送他等語，且於警詢及
    偵查時，被告亦均未曾向檢察官或員警提及當時尚有證人丙○○在場，於本院審理時，始為如此抗辯，顯見證人丙○○
    所為之證述，顯係迴護附和被告之辯詞，則被告辯稱尚難採
    信。
  (三)依丁○○前揭陳述，丁○○雖未向被告告知該批H 型鋼樑為
    其所竊取等情，雖該批鋼樑長度有長有短，但大致為相同長
    度，約3 米8 至4 米之間，外表看起來並不像廢鐵，雖不起
    眼，但有經過二道防銹處理，所以沒有生銹，且該批鋼樑原
    係在「駿發製刀廠」等情，業據證人即被害人乙○○於檢察
    官偵查時證述明確，並有照片在卷可稽。且證人許育政於檢
    察官偵查時亦證述：該批H 型鋼樑是我陪同丁○○去載的，
    鋼樑的長度不到我車子的長度，我車子的長度為3 米多，那
    些鋼樑雖有幾支較短，但大部分看來一樣長等語綦詳，且丁○○於檢察官偵查時亦陳稱：被告雖沒有跟我一起去看貨，
    但將貨運回勝鑫行時，被告有在場，他有看到該批鋼樑等語
    ，顯見被告足以認知到該批H 型鋼樑並非廢鐵。且被告於本
    院審理時自稱其經營資源回收場已有7 年，而本件係其第一
    次與丁○○進行交易，其並未為登記出售人丁○○之資料，
    只記載車牌號碼等情，而被告已有多年經營資源回收經驗，
    就第一次與其進行交易之人，理當謹慎小心確認查證出售者
    之身分、及所出售之物品之來源是否為正當，以避免購買到
    贓物，惹禍上身；再者，本案該批鋼樑並非廢鐵，長度雖有
    長有短，但很平均，而被告係第一次與丁○○進行交易，且
    丁○○也是第一次就出售重達7,910 公斤鋼樑予被告，被告
    竟未為進一步確認查驗出售者為何人、出售者所陳述之來源
    是否可信，僅憑丁○○說是不要的、或其所稱老闆送的、或
    廢鐵就為相信，甚而未加以查驗丁○○身分及貨物來源，僅
    記丁○○駕駛至資源回收場之車牌號碼，並隨即派車前往載
    運，實與常理相違。又被告自陳：如果有人叫我們去工廠載
    貨，若有警衛讓我們進去載，我們就認為沒有問題；亦有人
    會叫我們去工地載貨，工地主任會跟我們一起會磅，之後我
    們就可載走，而本案係去工廠載貨，我沒有到現場，是由丁○○引導司機許育政到現場載等語，更可見被告顯已知丁○○欲出售予其該批重達7,910 公斤鋼樑來源有問題，而不敢
    親自前去現場看貨並載貨，僅憑丁○○1 人之陳述，就派司
    機駕車與丁○○共同前往載運鋼樑，隨後立即將該批鋼樑載
    往凡榮公司出售，足認被告是明知該批鋼樑來源有問題，係
    贓物，仍為販入後出售，顯見被告有故買贓物之犯意等情甚
    明，被告所辯顯不足採信。
二、核被告所為，係犯刑法第349 條第2 項之故買贓物罪。原審
    以被告所為係犯刑法第349 條第2 項之故買贓物罪，判處拘
    役59日，如易科罰金，以1 千元折算1 日，其認事用法均無
    違誤，量刑亦屬妥適，應予維持。被告上訴意旨指原審判決
    不當而請求撤銷原審判決，為無理由，應予駁回其上訴。末
    查，被告前未曾受有期徒刑以上刑之宣告，有臺灣高等法院
    被告前案紀錄表在卷可參，且已將收受之贓物返還被害人，
    並與被害人達成和解、賠償被害人之損害，有和解書及地磅
    單在卷可稽，足認被告係因一時貪念致罹法網，經此偵審程
    序之教訓，應知警惕，信無再犯之虞，本院因認被告所宣告
    之刑以暫不執行為當，併予宣告緩刑2 年，以啟自新。
三、據上論斷，應依刑事訴訟法第455 條之1 第3 項、第368 條
    ，刑法第74條第1 款，判決如主文。
本案經檢察官柯博齡到庭執行職務。
中    華    民    國    97    年    7     月    8     日
                  刑事第五庭  審判長法  官  潘 政 宏
                                    法  官  吳 勇 毅
                                    法  官  陳 月 雯
上正本證明與原本無異。
不得上訴。
                                    書記官  王 峻 宏
中    華    民    國    97    年    7     月    14    日
附錄本案論罪科刑之法條全文：
中華民國刑法第349條（普通贓物罪）
收受贓物者，處3 年以下有期徒刑、拘役或5 百元以下罰金。
搬運、寄藏、故買贓物或為牙保者，處5 年以下有期徒刑、拘役
或科或併科1 千元以下罰金。
因贓物變得之財物，以贓物論。


司法院資訊處製作；財團法人民間司法改革基金會備份。
